# 投资性房地产

提问人：一云 时间：2018-04-13 22:36:31
陈老师：A企业将自己拥有的一块土地中的一部分出租了，那针对出租的这部分土地使用权，是继续在无形资产核算呢，还是要拿出来放在“投资性房地产”列示？ 根据投资性房地产准则：投资性房地产应当能单独计量和出售。
那这部分出租土地，没有单独的土地证，是不是就不属于投资性房地产？
一云

回答人：chenyiwei
要看如果日后拟单独出售这部分出租土地，则能否分割办理该部分的土地证。如果可行，则该部分已出租且预计将长期用于出租的土地可以作为投资性房地产。

提问人：跨度防护 时间：2018-04-14 22:49:19
请教陈版，作为投资性房地产核算的前提条件是土地证吗？

回答人：chenyiwei
准则要求具有产权、能单独识别和出售。当然不要求现在就有单独的产权证，而是日后出售时无障碍。

提问人：woshiguanggao 时间：2018-07-25 09:51:15
陈老师，如果因为历史资料遗失原因，导致无法办理土地使用证，但实际公司将土地及地上建筑物用于出租了，这种情况下是否可以将土地及地上建筑物确认为投资性房地产？

回答人：chenyiwei
不可以。不能单独出售的已出租建筑物不属于投资性房地产。

提问人：woshiguanggao 时间：2018-07-25 19:40:53
陈老师，那不能单独出售的已出租建筑物只能作为长期待摊费用核算？

回答人：chenyiwei
除了建立在经营租赁租入的土地上的房屋以外，应确认为固定资产。

提问人：woshiguanggao 时间：2018-07-26 09:24:08
陈老师，确认为固定资产是出于什么考虑？固定资产准则里用于出租的非房屋建筑物才确认为固定资产的。

回答人：chenyiwei
不能单独出售，不能确认为投资性房地产，但可以作为出租资产确认为固定资产（符合固定资产准则对固定资产的定义和确认条件的规定）。

提问人：woshiguanggao 时间：2018-07-27 13:26:47
陈老师， 2010 版企业会计准则讲解里面对“固定资产是为生产商品、提供劳务、出租或经营管理而持有以”的出租进行了解释，“其中出租的固定资产，是指用以出租的机器设备类固定资产”，是否因为准则讲解不够权威，最终还是要参照固定资产准则的定义和确认条件来判断？

回答人：chenyiwei
可以。出租的房屋建筑物不符合投资性房地产确认条件的，也只能作为固定资产了。